【裁判字號】    99,交聲,2862
【裁判日期】    991203
【裁判案由】    聲明異議
【裁判全文】
臺灣高雄地方法院交通事件裁定        99年度交聲字第2862號
原處分機關  高雄市政府交通局
異  議  人  徐承汯  35歲民.
即受處分人
上列異議人因違反道路交通管理處罰條例案件，對於高雄市政府
交通局民國99年10月13日所為之裁決（高市交裁字第裁32-TA000
0000號），聲明異議，本院裁定如下：
    主  文
原處分撤銷。
徐承汯不罰。
    理  由
一、異議意旨略以：異議人即受處分人徐承汯於民國99年9 月24
    日10時5 分許接獲高雄榮民總醫院來電，告知需載送病患轉
    院至台東榮民醫院，故遠東救護車企業有限公司派遣異議人
    駕駛車號ZI-3196 號救護車出勤，出勤途中行經台九線406.
    6K香蘭段時超速違規，係因執行緊急轉送病患之公務，依道
    路交通安全規則第93條之規定，不應處罰，為此聲明異議，
    請求撤銷原處分等語。
二、按汽車駕駛人，行車速度，超過規定之最高時速，或低於規
    定之最低時速，除有第43條第1 項第2 款情形外，處新臺幣
    （下同）1,200 元以上2,400 元以下罰鍰，道路交通管理處
    罰條例第40條固有明文。惟按行車速度，依速限標誌或標線
    之規定‧‧‧。消防車、救護車、警備車及工程救險車執行
    任務時，得不受前項行車速度之限制，且於開啟警示燈及警
    鳴器執行緊急任務時，得不受標誌、標線及號誌指示之限制
    ，道路交通安全規則第93條第1 、2 項定有明文，是上開道
    路交通安全規則第2 項對於救護車執行任務之情形，已定有
    例外不受行車速度限制之規定。
三、經查，本件異議人確有於99年9 月24日12時56分許，駕駛遠
    東救護車企業有限公司所有之車牌號碼ZI-3196 號自用小客
    車（救護車）行經台九線406.6K香蘭段處，行車速度超過規
    定之最高時速未滿20公里，經逕行舉發，由原處分機關依道
    路交通管理處罰條例第40條之規定，裁處異議人罰鍰1,600
    元，並依第63條第1 項記違規點數1 點等情，業據異議人所
    自承，並有臺東縣警察局東警交字第TA0000000 號舉發違反
    道路交通管理事件通知單、高雄市政府交通局高市交裁字第
    裁32-TA0000000號裁決書1 份、違規照片1 張在卷可稽，自
    堪認定。然異議人雖有行車速度超過規定之事實，惟其辯稱
    當時係執行公務，並提出遠東救護車企業有限公司救護車轉
    院紀錄表1 份為證。經本院觀該紀錄表已記載「日期：99年
    9 月24日、病患姓名：李大和、轉出單位：榮總、轉入單位
    ：台東榮總、出勤車輛代號：ZI-3196 號、離開醫院時間：
    10時47分、送達目的地時間：13時22分、處置情形：維持呼
    吸道、鼻管給氧、轉送目的地：急診；隨車救護人員：徐承
    汯，轉入單位醫護人員簽印：陳麗如」等內容，足認異議人
    駕駛遠東救護車企業有限公司所有之上開救護車，於前開逕
    行舉發之時、地，確係執行載送病患轉院之緊急任務中無疑
    ，揆諸前開道路交通安全規則第93條第2 項之規定，應不受
    行車速度之限制。
四、原處分機關於異議人提出其駕駛上開救護車執行職務之證明
    前，以異議人上開車輛超速行駛，依道路交通管理處罰條例
    第40條之規定，裁處異議人罰鍰1,600 元，雖非無據，惟異
    議人既於本院審理中提出前開轉院紀錄表，證明該救護車確
    因執行任務而超速行駛，依法不得處罰，原處分即屬無可維
    持，應由本院將原處分撤銷，自為異議人不罰之裁定。
據上論斷，應依道路交通事件處理辦法第19條，裁定如主文。
中    華    民    國    99    年    12    月    3     日
                  交通法庭  法  官  林永村
以上正本證明與原本無異。
如不服本裁定，應於收受送達後5 日內向本院提出抗告狀。
中    華    民    國    99    年    12    月    3     日
                            書記官  王珮樺

司法院資訊處製作；財團法人民間司法改革基金會備份。
